【裁判字號】    97,撤緩,88
【裁判日期】    970912
【裁判案由】    聲請撤銷緩刑
【裁判全文】
臺灣臺北地方法院刑事裁定              97年度撤緩字第88號
聲  請  人  臺灣臺北地方法院檢察署檢察官
受  刑  人  甲○○
上列聲請人因受刑人聲請撤銷緩刑案件，聲請撤銷緩刑之宣告（
97年度執聲字第1174號），本院裁定如下：
    主  文
聲請駁回。
    理  由
一、聲請意旨略以：上列受刑人甲○○因有得予撤銷緩刑宣告之
    原因，茲敘述理由如下：
  (一)查受刑人因犯廢棄物清理法案件，經臺灣臺北地方法院以95
    年度訴字第845 號（95年度偵字第5112號）判處有期徒刑1
    年6 月，緩刑3 年，於民國96年7 月30日確定在案。受刑人
    竟又於緩刑期前（即89年7 月10日及94年6 月20日）違反公
    司法第9 條規定，公司應收之股款，股東未實際繳納，而以
    申請文件表明收足，情節非微，經臺灣臺北地方法院於97年
    5 月30日以97年度訴字第780 號以違反公司法罪判處有期徒
    刑5月確定，足見並非一時失慮，且更違反先前以被告「經
    此教訓，當知所惕勵，應無再犯之虞」而判決緩刑之基本目
    的，而有刑法第75條之1 「足認原宣告之緩刑難收其預期效
    果，而有執行刑罰之必要」甚明，得撤銷先前之緩刑宣告。
  (二)核受刑人所為，已合於刑法第75條之1 第1 項第1 款所定得
    撤銷先前緩刑宣告之原因，爰依刑事訴訟法第476 條規定聲
    請撤銷先前之緩刑宣告。
二、本件95年度訴字第845 號案件之緩刑宣告係依94年2 月2 日
    修正公布，並於95年7 月1 日施行之修正後刑法第74條第1
    項第1 款之規定宣告緩刑，此有上開判決書在卷可稽。是本
    件依修正後刑法宣告緩刑，迄新法施行仍在緩刑期內者，應
    逕用新法第75條之1 之規定撤銷緩刑宣告，自不生比較新舊
    法，合先敘明。
三、本案受刑人於94年9 月間起至95年2 月16日止，未依廢棄物
    清理法規定領有廢棄物清除、處理許可文件，亦未經主管機
    關許可，連續從事貯存、清除、處理廢棄物之業務，犯廢棄
    物清理法第46條第4 款前段之未依廢棄物清理法規定領有廢
    棄物清除、處理許可文件，從事廢棄物貯存、清除、處理罪
    ，經本院以95年度訴字第845 號判決判處有期徒刑1 年6 月
    ，緩刑3 年確定。又受刑人於緩刑期前之89年、93年至94年
    間犯86年6 月25日修正公布之公司法第9 條第3 項、90年11
    月12日修正公布之公司法第9 條第1 項應收股款股東未實際
    繳納罪，刑法第214 條使公務員登載不實罪，經本院於97年
    5 月30日以97年度訴字第780 號各判處有期徒刑6 月，依中
    華民國96年罪犯減刑條例各減為有期徒刑3 月，並定應執行
    刑有期徒刑5 月確定等情，有上開判決書、臺灣高等法院被
    告前案紀錄表在卷可稽。是受刑人於上開95年度訴字第845
    號案件，雖受有緩刑宣告，惟於上開緩刑宣告前，因故意違
    反公司法及犯使公務員登載不實文書罪，於緩刑期間內另受
    得易科罰金之有期徒刑宣告確定之事實，堪以認定。惟是否
    足認原宣告之緩刑難收其預期效果，而有執行刑罰之必要，
    乃須衡酌相關情況決定之。
四、經查：
  (一)經查，受刑人後案違反公司法應收股款股東未實際繳納罪及
    犯使公務員登載不實文書罪，係為從事廢棄物清理事業，遂
    謀設立多家公司以逃避政府機關查緝之用，此經臺灣臺北地
    方法院檢察署97年度偵字第5435號起訴書中載明甚詳，固顯
    示受刑人守法觀念不足，惟本件受刑人所犯前案，業經本院
    95年度訴字第845 號判決以：受刑人前未因故意犯罪受有期
    徒刑以上刑之宣告，經此偵審程序及刑之宣告等教訓後，當
    能知所警惕，信無再犯之虞，所宣告之刑，以暫不執行為適
    當，爰為緩刑之宣告，此觀諸前案判決書自明。而本件受刑
    人雖於緩刑期前違反公司法應收股款股東未實際繳納罪及犯
    使公務員登載不實文書罪於後案經判刑確定，然前案之行為
    係違反廢棄物清理法，後案則係以虛偽填載不實文書表明收
    足公司股款持向主管機關登記，且後案亦未查得受刑人有何
    違反廢棄物清理法之行為，是該兩案之所犯罪名並不相同，
    且犯罪型態、危害程度、所侵害法益類型亦彼此殊異，犯罪
    情節亦非重大，先後兩案之關聯性極為薄弱，難認受刑人存
    有高度之法敵對意識而一再犯案。從而，本院仍得期待受刑
    人藉由前揭緩刑之宣告，促使其知所警惕，端正品行。
  (二)再參以本院於97年度訴字第780 號案件審理時，公訴人與受
    刑人認罪協商之刑度為有期徒刑5 月，諒經該刑之宣告及執
    行，應足以警惕受刑人，並矯正受刑人淡薄之法治觀念。
  (三)又聲請人對於受刑人如何符合「足認原宣告罪名不同，緩刑
    難收預期效果，而有執行刑罰之必要」等實質要件，並未提
    出受刑人除上開判決之犯罪事實以外之其他證據證明，而參
    以刑法第75條之1 立法意旨，受刑人於緩刑期前犯罪，與「
    足認其原宣告之緩刑難收其預期效果，而有執行刑罰之必要
    」，係屬二事，尚不能僅因受刑人於受緩刑宣告前有犯罪行
    為，即推認原緩刑宣告難收預期效果而有執行刑罰之必要。
五、綜上所述，依卷內現存證據資料，自不能認定受刑人已難收
    前揭緩刑宣告所預期之效果，亦即本院尚難僅憑受刑人於緩
    刑前故意違反公司法應收股款股東未實際繳納罪及犯使公務
    員登載不實文書罪，即率將其緩刑宣告撤銷。是本件聲請無
    理由，應予駁回，
六、爰依刑事訴訟法第220 條，裁定如主文。
中    華    民    國    97    年    9     月    12    日
                  刑事第十八庭  法  官  林芳華
以上正本證明與原本無異。
如不服本裁定，應於送達後5 日內，向本院提出抗告狀。
                                書記官  林鈴芬
中    華    民    國    97    年    9     月    12    日


司法院資訊處製作；財團法人民間司法改革基金會備份。
